【裁判字號】    98,抗,35
【裁判日期】    980225
【裁判案由】    本票裁定
【裁判全文】
臺灣板橋地方法院民事裁定                98年度抗字第35號
抗  告  人    詮恩興業有限公司
兼法定代理人  甲○○
相  對  人    乙○○
以上抗告人因與相對人間本票裁定事件，對於中華民國97年12月
30日本院97年度票字第11510號裁定提起抗告，本院裁定如下：
    主  文
抗告駁回。
抗告程序費用新台幣壹仟元由抗告人負擔。
    理  由
一、按執票人向本票發票人行使追索權時，得聲請法院裁定後強
    制執行。又二人以上在票據上共同簽名時，應連帶負責。票
    據法第123條、第5條第2 項分別定有明文。又本票執票人依
    上開法條之規定，聲請法院裁定許可對發票人強制執行係屬
    非訟事件程序，以審查強制執行許可與否，並無確定實體上
    法律關係存否之效力，如發票人就票據債務之存否有爭執時
    ，應由發票人提起確認之訴，以資解決，最高法院56年台抗
    字第714號、57年台抗字第76號著有判例。
二、本件抗告意旨略以：兩造約定清償期限原為97年12月7 日，
    但相對人同意抗告人緩期清償，相對人稱已屆清償期云云，
    即與事實不符。另相對人並未向抗告人提示本票，卻偽稱已
    提示請求付款。抗告人實有還款誠意，相對人既已同意緩期
    清償，希望相對人待抗告人所承包之工程逐一完成，取得工
    程款後，再為清償，爰提起抗告等語。
三、查本件本票既載明免除作成拒絕證書，則執票人聲請裁定准
    予強制執行時，自毋庸提出已為付款提示之證據。且本票執
    票人依票據法第123 條規定向本票發票人行使追索權，聲請
    法院裁定准予強制執行，係屬非訟事件，對於此項聲請所為
    裁定，僅依非訟事件程序，就本票形式上之要件是否具備予
    以審查為已足。發票人如主張執票人未為提示，依票據法第
    124條準用同法第95 條但書之規定，應由其負舉證之責，最
    高法院84年度台抗字第22號裁定意旨參照。本件抗告人主張
    相對人未提示本票乙節，應由抗告人舉證證明，抗告人並未
    舉證以實其說，尚難憑信。另抗告人主張相對人已同意緩期
    清償，清償期尚未屆至等語，核屬實體上之爭執，應由抗告
    人另行提起訴訟，以資解決，本件非訟程序不得加以審究，
    仍應為許可強制執行之裁定。抗告意旨求為廢棄原裁定，揆
    諸首揭說明，為無理由，應予駁回。
四、據上論結，本件抗告為無理由，依非訟事件法第46條、第21
    條第2 項、第24條第1 項，民事訴訟法第495 條之1 第1項
    、第449 條第1 項、第95條、第78條，裁定如主文。
中    華    民    國    98    年    2     月    25    日
              民事第三庭    審判長法  官  朱耀平
                                  法  官  張紫能
                                  法  官  陳映如
如不服本裁定，僅得於收受本裁定正本送達後10日內，以適用法
規顯有錯誤為理由，向本院提出再抗告狀，（須附繕本一份及
繳納再抗告裁判費新台幣1,000元），經本院許可後紿可再抗告。
中    華    民    國    98    年    2     月    26    日
                                  書記官  李錦輝


司法院資訊處製作；財團法人民間司法改革基金會備份。
